臺灣士林地方法院交通事件裁定　　　　 96年度交聲字第608號
原處分機關　交通部公路總局臺北區監理所蘆洲監理站
異　議　人
即受處分人　甲○○
上列受處分人因違反道路交通管理處罰條例案件，對於交通部公
路總局臺北區監理所蘆洲監理站於民國96年6 月22日以北監蘆字
第裁46-1AB557026號違反道路交通管理事件裁決書所為之處分，
聲明異議，本院裁定如下：
    主  文
原處分撤銷。
甲○○不罰。
    理  由
一、按法院受理交通事件，準用刑事訴訟法之規定，道路交通管
    理處罰條例第89條前段定有明文，是最高法院76年臺上字第
    4986號判例「認定犯罪事實所憑之證據，雖不以直接證據為
    限，間接證據亦包括在內，然而無論直接證據或間接證據，
    其為訴訟上之證明，須於通常一般之人均不致有所懷疑，而
    得確信其為真實之程度者，始得據為有罪之認定，倘其證明
    尚未達到此一程度，而有合理之懷疑存在而無從使事實審法
    院得有罪之確信時，即應由法院為諭知被告無罪之判決。」
    所揭示刑事訴訟法上法院認定事實之最重要原則之一－即認
    定被告有罪，就該有罪事實不能有任何之合理懷疑存在之原
    則於法院審理行為人違反道路交通管理處罰條例案件時，當
    有其適用，易言之，法院於審理行為人違反道路交通管理處
    罰條例案件，當踐行完畢調查證據之程序後，為事實之認定
    時，如就原處分機關所認定之行為人違規之事實仍有合理之
    訴訟上懷疑，而無法百分之百確信行為人確有該當於道路交
    通管理處罰條例各該處罰條文之構成要件事實時，此際即應
    依訴訟上之待證事實「倘有懷疑，則從被告之利益作解釋」
    之證據法則，作對受處分人有利之認定。
二、原處分意旨略以：異議人即受處分人甲○○所有之車牌號碼
    BES-603 號重型機車，於民國96年4 月27日下午1 時47分許
    ，在臺北市○○○路○ 段248 號周邊設有禁止停車標誌之人
    行道上停車，嗣為臺北市停車管理處交通助理員拍照逕行舉
    發其有「在設有禁止停車標誌之處所停車」之違規，爰依道
    路交通管理處罰條例第56條第1 項第4 款之規定，裁處罰鍰
    新臺幣600 元。
三、聲明異議意旨略以：異議人有2 部機車，本件被舉發在設有
    禁止停車標誌之處所停車，車牌號碼為BES-603 號之重型機
    車，為較舊之1 部，因伊平時較少使用，故特地將該車停放
    於合法之機車停放格內，伊於被舉發後，特至舉發地點查看
    ，發現該處原設有機車停放格之人行道，因臺北市捷運局施
    工而將該處人行道剷除，可能是施工人員將上開車號機車移
    至騎樓而遭舉發等語。
四、經查：異議人辯稱其所有前開車號重型機車原停放之處所為
    劃有停車格之人行道，該處在異議人被舉發前，曾因臺北市
    捷運局施工而將上開設有停車格之人行道剷除乙節，經本院
    依職權向臺北市政府捷運工程局中區工程處就該處是否有於
    96年4 月16日至27日期間，曾在臺北市○○○路○ 段248 號
    周邊道路施工、其施工原因及工程進行中是否曾更動道路上
    原劃設機車停車格等情函詢結果，經該處於96年10月11日以
    北市中土五字第09632835800 號函覆稱：旨揭路段係本處要
    求CG590B區段標施工廠商（榮工/ 奧村共同承攬），依本府
    道路安全督導會報核定之交通維持計劃，於96年4 月15日至
    24日間進行人行道削減作業，期間位於人行道上之機車停車
    格一併塗銷等語明確，因此由臺北市政府捷運工程局中區工
    程處上開函文以觀，異議人辯稱其所停車地點本係劃設有停
    車格，因該處道路施工，施工單位人員方將其所有機車移置
    乙節，於本件訴訟上並非不可能，是依前揭訴訟上之待證事
    實「倘有懷疑，則從被告之利益作解釋」之證據法則，本件
    自應作對異議人有利之認定。
五、綜上所述，原處分機關認定異議人所有前開車號重型機車有
    違反道路交通管理處罰條例之違規事實，因本件尚不能排除
    異議人所有上開車號重型機車係由承攬工程之施工人員將其
    原本停放之機車予以移置至被舉發人行道上之合理懷疑，異
    議人上開辯解尚非不足採信，此外復查無其他積極證據足以
    證明異議人有原處分機關所認定之上開違規行為，自應作對
    異議人有利之認定，原處分機關不察，遽對異議人為前開裁
    決，即難認為允當，本件異議為有理由，自應由本院撤銷原
    處分，另諭知異議人不罰，以資適法。
據上論斷，應依道路交通案件處理辦法第20條前段，裁定如主文
。
中　　華　　民　　國　　96　　年　　11　　月　　16　　日
                  交通法庭法  官  梁哲瑋
以上正本證明與原本無異。
如不服本裁定，應於裁定送達後5日內，向本院提出抗告狀。
                          書記官  陳玉瓊
中　　華　　民　　國　　96　　年　　11　　月　　21　　日
